【裁判字號】    89,易,872
【裁判日期】    891011
【裁判案由】    傷害等
【裁判全文】
臺灣士林地方法院刑事判決                          八十九年度易字第八七二號
    公  訴  人  臺灣士林地方法院檢察署檢察官
    被      告  乙○○
右列被告傷害等案件，經檢察官提起公訴（八十九年度偵字第五八四七號），本院判
決如左：
    主  文
乙○○以加害生命、身體之事，恐嚇他人致生危害於安全，處有期徒刑肆月，如易科
罰金，以參百元折算壹日。緩刑肆年。扣案之玩具手槍一支、彈匣一只、子彈五顆均
沒收。
其餘被訴部份均不受理。
    事  實
一、乙○○於民國八十九年六月十八日上午七時十五分許，駕駛ＤＸ—０三六九號自
    用小客車，在臺北市南港區○○○路、向陽路口，因超車問題，與駕駛ＭＲ—一
    三一號營業小客車行駛在前之甲○○發生爭執，竟先持甲○○車上之鋁製棒球棒
    ，橇毀其車之前方擋風玻璃，足生損害於甲○○（毀損部份業據甲○○於審理中
    撤回告訴）。復返回己車取出其所有不具殺傷力之仿ＳＩＧＳＡＵＥＲ廠半自動
    手槍製造之玩具手槍一支，以槍柄打傷甲○○之頭部，致甲○○受有頭皮外傷（
    傷害部份業據甲○○於審理中撤回告訴），旋以恐嚇甲○○之故意，持該槍抵住
    甲○○腰部，右手勒住其頸部，稱：「你想要怎樣」等語。後又坐上甲○○車內
    ，質問甲○○欲如何處理，甲○○表示玻璃損壞部分賠償新臺幣三千元即可，乙
    ○○嚇稱：「你可以來找我拿三千元，但下午我會找人去你家要三萬元」等語，
    致生危害於甲○○之生命、身體安全。嗣經警據報到場處理，並於ＤＸ—０三六
    九號自小客車內扣得前開玩具手槍一支、彈匣一只、子彈五顆。
二、案經被害人甲○○訴由臺北市政府警察局南港分局報請臺灣士林地方法院檢察署
    檢察官偵查起訴。
    理  由
甲、有罪部份：
一、訊據被告乙○○矢口否認於右揭時、地出言恐嚇告訴人甲○○之事實，辯稱伊絕
    無拿玩具手槍抵住告訴人之腰部並出言恐嚇之，告訴人之所以知道伊車上有玩具
    手槍，是因為伊已交還告訴人鋁棒，為從車上找出與其抵抗之工具而遍尋不著時
    ，始打開全部車門而被告訴人看見車子沙發上有玩具手槍云云。然查，右揭事實
    業據告訴人於警訊、偵查及審理中指訴綦詳，復有上開玩具手槍一支、彈匣一只
    、子彈五顆扣案足憑，事證明確。至被告所辯其絕無持槍恐嚇告訴人云云，若果
    如此，告訴人豈知其車上置有該把手槍而得以提出前述指訴？又縱被告係因要還
    鋁棒予告訴人，為從車上找出與其抵抗之工具，始被告訴人趁機看見車上置有前
    開玩具手槍，則該玩具手槍置於被告車後座乘客之沙發上，為被告所自承，豈有
    自己遍尋不著卻反被告訴人無意中看見之理？衡情度理，被告所辯，顯屬事後卸
    責之詞，不足採信，其犯行堪以認定，應依法論科。
二、查被告持玩具手槍抵住甲○○腰部，右手勒住其頸部，又對告訴人稱「你想要怎
    樣」、「你可以來找我拿三千元，但下午我會找人去你家要三萬元」等語，係以
    加害生命、身體之事恐嚇告訴人，核其所為，係犯刑法第三百零五條之恐嚇罪。
    爰審酌被告與告訴人素昧平生，僅因超車問題發生爭執即出言恐嚇、對告訴人所
    造成之危害程度及被告犯罪後一再藉詞狡飾、毫無悔意等一切情狀，量處如主文
    所示之刑，並諭知易科罰金之折算標準。末查，被告前未曾受有期徒刑以上刑之
    宣告，有臺灣高等法院被告全國前案紀錄表在卷可稽，其經此起訴審判後，應知
    警惕而無再犯之虞，本院認所宣告之刑以暫不執行為適當，併宣告緩刑四年，以
    啟自新。扣案之玩具手槍一支、彈匣一只、子彈五顆均為被告所為，此業據被告
    承認，該等物品均供被告恐嚇之用，均沒收之。
乙、不受理部份：
一、公訴意旨另以被告於前揭時、地以鋁棒毀損告訴人所有ＭＲ—一三一號營業小客
    車之前方擋風玻璃，並以玩具手槍槍柄敲打告訴人頭部成傷，因認被告涉有刑法
    第三百五十四條、第二百七十七條第一項之毀損器物及傷害罪嫌。
二、按告訴乃論之罪，告訴人於第一審辯論終結前得撤回其告訴，而刑法第三百五十
    四條、第二百七十七條第一項之罪，依同法第三百五十七條、第二百八十七條之
    規定，均為告訴乃論之罪，茲據告訴人於審理時當庭撤回其告訴，有本院審判筆
    錄在卷可稽，爰依刑事訴訟法第三百零三條第三款諭知不受理之判決。
據上論斷，應依刑事訴訟法第二百九十九條第一項前段、第三百零三條第三款，刑法
第三百零五條、第四十一條、第七十四條第一款、第三十八條第一項第二款，罰金罰
鍰提高標準條例第一條前段、第二條，判決如主文。
本案經檢察官陳俊宏到庭執行職務。
中     華     民     國     八十九     年      十      月     十一      日
                                  臺灣士林地方法院刑事第二庭
                        法  官


司法院資訊處製作；財團法人民間司法改革基金會備份。
